最高法院刑事判決            一○○年度台上字第五五三一號
上  訴  人  古杰璋
選任辯護人  陳志律師
            黃佩琦律師
上  訴  人  池金桓
選任辯護人  劉楷律師
上列上訴人等因強盜等罪案件，不服台灣高等法院中華民國一○
○年七月二十一日第二審判決（一○○年度上訴字第一五三九號
，起訴案號：台灣桃園地方法院檢察署九十九年度偵字第二二○
九五號），提起上訴，本院判決如下：
    主  文
上訴駁回。
    理  由
一、準強盜罪部分：
按刑事訴訟法第三百七十七條規定，上訴於第三審法院，非以判
決違背法令為理由，不得為之。是提起第三審上訴，應以原判決
違背法令為理由，係屬法定要件。如果上訴理由書狀並未依據卷
內訴訟資料，具體指摘原判決不適用何種法則或如何適用不當，
或所指摘原判決違法情事，顯與法律規定得為第三審上訴理由之
違法情形，不相適合時，均應認其上訴為違背法律上之程式，予
以駁回。本件原判決維持第一審論處上訴人古杰璋、池金桓共同
搶奪，因防護贓物及脫免逮捕，而當場施以強暴各罪刑之判決，
駁回彼等在第二審之上訴。已詳敘認定犯罪事實之依據及憑以認
定之理由。從形式上觀察，原判決並無任何違背法令之處。查證
據之取捨及事實之認定，為事實審法院之職權，茍其判斷無違經
驗法則或論理法則，即不能任意指為違法。原判決依憑告訴人古
穠綾於警詢、偵查、原審時之證詞，上訴人等供認共同謀議由池
金桓駕駛自用小客車，搭載古杰璋前往新竹縣湖口鄉○○街三十
號祥龍食品行，待門市小姐古穠綾將機車停妥，取出皮包欲開門
之際搶奪皮包，造成古穠綾受傷等情，卷附失車案件基本資料詳
細畫面報表、桃園縣政府警察局車輛協尋電腦輸入單、贓物認領
保管單、扣押物品目錄表、監視錄影照片、刑案現場照片、贓物
照片、診斷證明書等證據資料，參酌卷內其他證據調查之結果，
綜合判斷，以上訴人等之辯解，係不可採，認上訴人等確有如原
判決事實欄所載之犯行，已詳敘其取捨證據及認定事實之心證理
由，所為論斷與經驗法則及論理法則俱無違背，亦無所指判決理
由不備或違背證據法則之違法情形存在。而刑之量定，係事實審
法院得依職權自由裁量之事項，茍已以行為人之責任為基礎，並
審酌刑法第五十七條各款所列情狀而未逾越法定刑度，即不得遽
指為違法。原判決維持第一審判決量刑，已說明審酌之理由，要
難指摘為不當。上訴意旨未依據卷證資料，具體指摘原判決如何
違背法令，置原判決之論敘於不顧，徒為事實上之爭辯，並對原
審採證認事及其他自由裁量職權行使，任意指摘，難謂已符合首
揭法定上訴要件。彼等此部分上訴違背法律上之程式，均應予駁
回。
二、攜帶兇器竊盜、恐嚇罪部分：
刑事訴訟法第三百七十六條所列各罪之案件，經第二審判決者，
不得上訴於第三審法院，法有明文。上訴人等另犯攜帶兇器竊盜
、恐嚇罪部分，原審依刑法第三百二十一條第一項第三款、第三
百四十六條第一項論處罪刑，分別屬刑事訴訟法第三百七十六條
第二款、第六款之案件。依首開說明，既經第二審判決，自不得
上訴於第三審法院，上訴人等猶提起上訴，顯為法所不許，均應
併駁回之。
據上論結，應依刑事訴訟法第三百九十五條前段，判決如主文。
中    華    民    國  一○○  年    十    月    六    日
                      最高法院刑事第十庭
                          審判長法官  陳  世  淙  
                                法官  陳  東  誥  
                                法官  何  菁  莪  
                                法官  施  俊  堯  
                                法官  洪  曉  能  
本件正本證明與原本無異
                                      書  記  官  
中    華    民    國  一○○  年    十    月   十一   日
                                                      Ｅ